【裁判字號】    90,交聲,154
【裁判日期】    900816
【裁判案由】    聲明異議
【裁判全文】
臺灣臺南地方法院交通事件裁定                      九十年度交聲字第一五四號
    移送機關  交通部公路局嘉義區監理所麻豆監理站
    受處分人  甲○○
右列受處分人因違反道路交通管理處罰條例案件，對於台灣省政府交通處公路局嘉義
區監理所麻豆監理站九十年六月十八日所為之處分（原處分案號：麻監裁車字第七五
－Ｍ00000000號），聲明異議，本院裁定如左：
    主  文
異議駁回。
    理  由
一、按拼裝車輛，未經核准領用牌照行駛者，處汽車所有人新台幣三千六百元以上，
    七千二百元以下罰鍰，車輛並沒入之，道路交通管理處罰條例第十二條第一項第
    二款、第二項定有明文。
二、本件受處分人即異議人甲○○於九十年二月十七日十七時十分許，駕駛無牌照拼
    裝車，行駛至台南縣新化鎮○○○段一九六號農地前被警查獲係由同鎮○○路七
    八五號載運至該處之事實，有舉發違反道路交通管理事件通知單、違反道路交通
    管理事件裁決書各一張在卷可考。異議人雖辯稱：伊之併裝車輛領有使用牌照，
    本就使用於農場，通行於農家與農場之間，伊於上揭時地駕駛拼裝車通行於產業
    道路，並未通行於公路，尚屬正當，原處分機關未予詳查，遽認異議人之併裝車
    未經核准行駛道路，顯有不當云云。
三、然查：所謂道路，乃指公路、街道、巷衖、廣場、騎樓走廊或其他供公眾通行之
    地方，道路交通管理處罰條例第三條第一款定有明文，故農村產業道路，仍屬道
    路，此外復查無拼裝車輛得例外通行於產業道路或一般道路之規定，雖異議人於
    異議狀辯稱其居住於台南縣，該縣乃農業大縣，小區農路狹窄、崎嶇不平，有賴
    拼裝車運送農產品，且此次遭告發之現場乃在非常偏僻山區小路上，該地點一般
    車輛無法行駛，因此並無違規行使公路之事實及意圖云云。經查，舉發機關台南
    縣警察局新化分局90. 6.11化警交字第二九四二號函覆麻豆監理站之舉發理由略
    謂；按違規人於調查筆錄中供述所載運廢棄物起運地點為永康市等處，有該函影
    本在卷足憑，訊之異議人雖矢口否認有於警訊中供承廢棄物載運起點為永康市等
    地，唯經本院調閱本院九十年訴字第六七二號案卷核閱結果，異議人於九十年二
    月十七日第一次警訊筆錄中供承；廢棄物是我自己的建築廢棄物。同日第二次筆
    錄則供承；拼裝車尚廢棄物是我自新化鎮○○路住處清除出來，... 運往新化鎮
    ○○里○○段一九六號回填路基用的。事證俱全，是異議人所辯其拼裝車有領用
    牌照且並未通行於道路云云，於法尚屬無據，原處分機關據以援引首揭規定，裁
    處罰鍰新台幣七千二百元，並沒入該拼裝車輛並無不當，本件異議為無理由，應
    予駁回。至於異議人所稱台南縣全境多山，道路崎嶇，非拼裝車無法搬運農產品
    ，即或屬實，事屬立法問題，非法官所得置喙，併為敘明。
四、據上論斷，應依道路交通案件處理辦法第十九條，裁定如主文。
中    華    民    國      九十      年      八      月      十六        日
                              臺灣臺南地方法院交通法庭
                                      法  官  何  清  池
右正本證明與原本無異。
如不服本裁定，應於裁定送達後五日內向本院提出抗告狀( 應附繕本 )。
                                      書記官  林  木  村
中    華    民    國      九十      年      八      月      十六        日


司法院資訊處製作；財團法人民間司法改革基金會備份。
